【裁判字號】    98,易,777
【裁判日期】    980507
【裁判案由】    毒品危害防制條例
【裁判全文】
臺灣板橋地方法院刑事判決               98年度易字第777號
公  訴  人  臺灣板橋地方法院檢察署檢察官
被      告  甲○○
                    （另案於臺灣臺北監獄臺北分監執行）
上列被告因違反毒品危害防制條例案件，經檢察官提起公訴（98
年度毒偵字第1566號），本院於準備程序進行中，被告就被訴之
事實為有罪之陳述，經告知被告簡式審判程序之旨，並聽取當事
人之意見後，裁定進行簡式審判程序，判決如下：
    主  文
甲○○施用第二級毒品，累犯，處有期徒刑柒月。
    事  實
一、甲○○有竊盜及違反麻醉藥品管理條例、毒品危害防制條例
    案件等前科，其前(一)於民國92年間因施用毒品案件，經本院
    於同年12月5 日以92年度毒聲字第3746號裁定送勒戒處所施
    以觀察、勒戒後，認無繼續施用毒品傾向，經臺灣板橋地方
    法院檢察署檢察官於93年6 月11日以93年度毒偵緝字第223
    號為不起訴處分確定，並於是日釋放，於同月17日執行期滿
    ，(二)於94年間因違反毒品危害防制條例案件，經本院於94年
    6 月10日以94年度簡字第2586號判處有期徒刑4 月，於94年
    7 月11日確定，於95年1 月4 日因縮刑期滿執行完畢，(三)於
    94年間因違反毒品危害防制條例案件，經本院於94年12月30
    日以94年度易字第1716號判處有期徒刑5 月，於95年1 月16
    日確定，(四)於95年間因過失傷害案件，經本院於95年6 月13
    日以95年度交簡字第644 號判處有期徒刑3 月，於95年7 月
    7 日確定，(五)於95年間因竊盜案件，經本院於95年6 月30日
    以95年度易字第1036號判處有期徒刑1 年2 月，於95年8 月
    14日確定，(三)至(五)部分，嗣均減刑，並更定應執行有期徒刑
    10月確定，於96年7 月16日因縮刑期滿執行完畢，(六)於97年
    間因違反毒品危害防制條例案件，經本院於97年10月13日以
    97年度簡字第5304號判處有期徒刑5 月，於97年11月17日確
    定，(七)於97年間因違反毒品危害防制條例案件，經本院於97
    年11月12日以97年度簡字第9197號判處有期徒刑5 月，於97
    年12月1 日確定，(八)於97年間因違反毒品危害防制條例案件
    ，經本院於97年11月20日以97年度簡字第9636號判處有期徒
    刑6 月，於97年12月8 日確定，(六)至(八)部分，嗣經定應執行
    有期徒刑1 年2 月確定，現於臺灣臺北監獄臺北分監執行中
    。詎其不知悔改，於前述觀察、勒戒執行完畢釋放後5 年內
    ，再基於施用第二級毒品甲基安非他命之犯意，於97年12月
    31日下午5 時許，在臺北縣蘆洲市○○路友人住處內，將前
    揭毒品置於玻璃球吸食器內加熱，以吸取其濃煙之方式施用
    該毒品1 次後，將該吸食器丟棄，旋於同日晚間11時30分許
    ，在臺北縣蘆洲市○○路為警另案緝獲，並查悉上情。
二、案經臺北縣政府警察局蘆洲分局報請臺灣板橋地方法院檢察
    署檢察官偵查起訴。
    理  由
一、程序部分：按除被告所犯為死刑、無期徒刑、最輕本刑為三
    年以上有期徒刑之罪或高等法院管轄第一審案件者外，於第
    一次審判期日前之準備程序進行中，被告先就被訴事實為有
    罪之陳述時，審判長得告知被告簡式審判程序之旨，並聽取
    當事人、代理人、辯護人及輔佐人之意見後，裁定進行簡式
    審判程序，刑事訴訟法第273 條之1 第1 項定有明文。經核
    ，本件被告甲○○所犯係死刑、無期徒刑、最輕本刑為三年
    以上有期徒刑以外之罪，其於準備程序中就被訴事實為有罪
    之陳述，經法官告知簡式審判程序之旨，並聽取公訴人、被
    告之意見後，本院爰依首揭規定，裁定進行簡式審判程序，
    合先敘明。
二、訊據被告於偵查及本院審理時均坦承前揭犯罪事實不諱，又
    其為警緝獲後，經警於同日凌晨3 時許，採集其尿液檢體，
    送由臺灣檢驗科技股份有限公司以酵素免疫分析法初步檢驗
    ，及以氣相層析質譜儀法確認，有安非他命（13864ng/ml）
    、甲基安非他命（52421ng/ml）等陽性反應，有該公司98年
    1 月13日濫用藥物檢驗報告附卷得佐。按甲基安非他命經口
    服投與後約百分之70於24小時內自尿中排出，約百分之90於
    96小時內自尿中排出，由於甲基安非他命成分之檢出與其投
    與方式、投與量、個人體質、採尿時間與檢測儀器之精密度
    等諸多因素有關，因此僅憑尿液中呈甲基安非他命陽性反應
    ，並無法確實推算吸食時間距採集時間之長短，惟依上述資
    料推斷，最長可能不會超過4 日，亦有行政院衛生署藥物食
    品檢驗局81年2 月8 日（81）藥檢1 字第001156號函可按。
    查目前之尿液檢體毒品反應鑑驗方法，以氣相層析質譜儀法
    最為精確，並可排除服用藥物導致毒品偽陽性反應之可能性
    ，本件被告尿液檢體經以氣相層析質譜儀法確認，鑑出被告
    尿液確有安非他命類陽性反應，是可確信被告於採集尿液檢
    體前約於96小時內扣除為警查獲後被告不可能施用毒品期間
    內之某時，確曾施用第二級毒品甲基安非他命。承上所述，
    被告之前揭自白，應合於事實。
三、查被告曾於92年間因施用毒品案件，經本院於同年12月5 日
    以92年度毒聲字第3746號裁定送勒戒處所施以觀察、勒戒後
    ，認無繼續施用毒品傾向，經臺灣板橋地方法院檢察署檢察
    官於93年6 月11日以93年度毒偵緝字第223 號為不起訴處分
    確定，並於是日釋放，於同月17日執行期滿，有臺灣高等法
    院被告前案紀錄表在卷可證。其於前述觀察、勒戒完畢釋放
    後，5 年內再犯本件施用毒品犯行，事證業臻明確，堪予認
    定，應依法論科。
四、核被告所為，係犯毒品危害防制條例第10條第2 項之施用第
    二級毒品罪。其施用前揭毒品，衡情，應有持有該毒品之行
    為，惟此持有之低度行為，當為其施用毒品之高度行為所吸
    收，故不另論罪。查其於94年間因違反毒品危害防制條例案
    件，經本院於同年6 月10日以94年度簡字第2586號判處有期
    徒刑4 月，於同年7 月11日確定，於95年1 月4 日因縮刑期
    滿執行完畢，又於同年間因違反毒品危害防制條例案件，經
    本院於同年12月30日以94年度易字第1716號判處有期徒刑5
    月，於95年1 月16日確定，復於95年間因過失傷害案件，經
    本院於95年6 月13日以95年度交簡字第644 號判處有期徒刑
    3 月，於95年7 月7 日確定，另於95年間因竊盜案件，經本
    院於95年6 月30日以95年度易字第1036號判處有期徒刑1 年
    2 月，於95年8 月14日確定，嗣均減刑，並更定應執行有期
    徒刑10月確定，於96年7 月16日因縮刑期滿執行完畢，亦有
    上開被告前案紀錄表在卷得憑，其於受徒刑執行完畢後5 年
    內，再犯本件有期徒刑以上之罪，為累犯，應依刑法第47條
    第1 項規定，加重其刑。本件到庭執行公訴檢察官具體求處
    有期徒刑7 月，本院審酌其有前述多項犯罪紀錄，顯見其素
    行欠佳，又其於受觀察、勒戒後，猶另萌施用毒品之犯意，
    再犯本罪，顯見其戒除毒癮之意志薄弱，且未衷心悛悔，漠
    視法令之禁制，恣意濫用藥品，其行為甚為可訾，惟其施用
    毒品祗係戕害其自己身心，並無加害他人，兼衡其本件施用
    毒品種類、次數、尿液檢體毒品反應指數、犯罪動機、目的
    、手段、犯後態度等一切情狀，認執行公訴檢察官求處之刑
    ，要屬適當，爰量處如主文所示之刑。
據上論斷，應依刑事訴訟法第273 條之1 第1 項、第299 條第1
項前段，毒品危害防制條例第10條第2 項，刑法第11條前段、第
47條第1 項，判決如主文。
本案經檢察官黃佳權到庭執行職務。
中    華    民    國    98    年    5     月     7    日
                    刑事第一庭  法  官  朱敏賢
上列正本證明與原本無異。
如不服本判決，應於判決送達後10日內敘明上訴理由，向本院提
出上訴狀 (應附繕本) ，上訴於臺灣高等法院。其未敘述上訴理
由者，應於上訴期間屆滿後20日內向本院補提理由書「切勿逕送
上級法院」。
                                書記官  朱烈稽
中    華    民    國    98    年    5     月     7    日
附錄本案論罪科刑法條：
毒品危害防制條例第10條第2 項：
施用第二級毒品者，處三年以下有期徒刑。


司法院資訊處製作；財團法人民間司法改革基金會備份。
